臺灣高雄地方法院刑事判決　　　　　　　　　　　　九十三年度簡上字第五七一號
　　上　訴　人　臺灣高雄地方法院檢察署檢察官
　　被　　　告　乙○○
右列被告因違反家庭暴力防治法等案件，上訴人不服本院高雄簡易庭中華民國九十三
年七月二十六日九十三年度簡字第三０七九號第一審判決（聲請簡易判決處刑案號：
九十三年度偵字第九九八九號）提起上訴及併案審理（案號：九十三年度偵字第一五
四八一號），本院管轄之第二審合議庭判決如左：
    主  文
原判決撤銷。
乙○○連續違反法院依家庭暴力防治法第十三條所為之禁止直接騷擾行為之通常保護
令裁定，處有期徒刑參月，如易科罰金，以參佰元折算壹日。緩刑貳年，緩刑期內付
保護管束。
    事  實
一、乙○○係甲○○○之夫，二人間具有家庭暴力防治法第三條第一款所定之家庭成
    員關係。乙○○前曾因對甲○○○之辱罵行為，經甲○○○向本院聲請核發民事
    通常保護令，業經本院家事庭於民國（下同）九十三年四月三十日，核發九十三
    年度家護字第三九六號民事通常保護令，裁定：「相對人（即乙○○）不得對聲
    請人（即甲○○○）實施身體或精神上不法侵害之行為。相對人不得直接或間接
    對被害人為騷擾行為。」，該通常保護令之有效期間為一年且合法送達予乙○○
    ，詎乙○○仍無視前開禁令之存在，竟基於違反民事通常保護令之概括犯意，先
    於九十三年五月十二日晚間七時四十分許，酒後在高雄縣岡山鎮○○路二十一巷
    十二之七號住處以言語辱罵甲○○○，又於九十三年六月二十四日晚間八時三十
    分許，因失業心情欠佳而與甲○○○發生口角，遂承前開違反民事通常保護令之
    概括犯意，於前址再次以言語辱罵甲○○○而違反前開民事通常保護令。
二、案經甲○○○訴由高雄縣政府警察局岡山分局報告台灣高雄地方法院檢察署檢察
    官偵查後聲請簡易判決處刑及移請併案審理。
    理  由
一、訊據被告乙○○對於前揭犯罪事實坦承不諱，核與告訴人甲○○○於警詢、偵查
    及本院審理中所述相符，並有警卷所附本院九十三年度家護字第三九六號民事通
    常保護令、高雄縣政府警察局岡山分局保護令執行紀錄表各一紙可資為證，足認
    被告之自白與事實相符，堪予採信，本件事證明確，被告前開犯行均堪認定。
二、核被告所為，係犯家庭暴力防治法第五十條第二款「違反法院依家庭暴力防治法
    第十三條所為之禁止直接騷擾之裁定」罪。其先後所為二次違反保護令之犯行，
    時間緊接，犯罪構成要件相同，顯係出於概括之犯意為之，為連續犯，爰依刑法
    第五十六條之規定以一罪論，並加重其刑。
三、本件被告於九十三年六月二十四日晚間八時三十分許所為違反保護令犯行雖未據
    檢察官聲請簡易判決處刑，然此部分與業經聲請部分，有連續犯之裁判上一罪關
    係，自為起訴效力所及，本院亦應併予審理，併此敘明。
四、原審認被告犯行事證明確，據以論罪科刑，固非無見，惟原審未及就移請併案審
    理之被告九十三年六月二十四日晚間八時三十分許，以言語辱罵告訴人甲○○○
    之違反保護令犯行予以審究，尚有未洽，上訴人上訴意旨指摘此部分不當為有理
    由，應由本院予以撤銷改判。本院審酌被告與告訴人係夫妻關係，其前因辱罵告
    訴人而經告訴人向本院聲請保護令，仍不知悔悟，明知前開通常保護令之內容，
    竟漠視法院裁定之效力，一再對告訴人實施騷擾行為，徒增告訴人之困擾，所為
    確有不是之處，惟念及告訴人於本院審理中表示願意原諒被告等一切情狀，量處
    如主文所示之刑，以示儆懲。末查：又被告於六十八年間雖曾受有期徒刑以上刑
    之執行完畢，惟五年以內未曾受有期徒刑以上刑之宣告，因一時失慮，致罹刑典
    ，事後已坦承犯行，深具悔意，經此刑之宣告後，應知警惕而無再犯之虞，本院
    因認暫不執行其刑為當，予以宣告緩刑二年，用啟自新。並依家庭暴力防治法第
    三十條第一項之規定，諭知緩刑期內付保護管束。
據上論斷，應依刑事訴訟法第四百五十五條之一第一項、第三項、第三百六十九條第
一項前段、第三百六十四條、第二百九十九條第一項前段，家庭暴力防治法第五十條
第二款、第三十條第一項，刑法第五十六條、第十一條前段、第四十一條第一項前段
、第七十四條第二款，罰金罰鍰提高標準條例第二條，判決如主文。
本案經檢察官丙○○到庭執行職務。
中      華      民      國    九十三    年      十      月    二十九    日
                                        台灣高雄地方法院刑事第七庭
                                            審判長   法  官    孫啟強
                                                     法  官    蔡川富
                                                     法  官    卓立婷
右正本證明與原本無異。
本件不得上訴。
                                                     書記官    李春慧
中      華      民      國    九十三    年      十      月    二十九    日
附錄本件論罪法條全文：
家庭暴力防治法法第五十條：
  違反法院依第十三條、第十五條所為之下列裁定者，為本法所稱之違反保護令罪，
  處三年以下有期徒刑、拘役或科或併科新台幣十萬元以下罰金︰
    一  禁止實施家庭暴力行為。
    二  禁止直接或間接騷擾、接觸、通話或其他連絡行為。
    三  命遷出住居所。
    四  遠離住居所、工作場所、學校或其他特定場所。
    五  命完成加害人處遇計畫：戒癮治療、精神治療、心理輔導或其他治療、輔導。
家庭暴力防治法第十三條第二項：
  法院於審理終結後，認有家庭暴力之事實且有必要者，應依聲請或依職權核發包括
  下列一款或數款之通常保護令︰
    一  禁止相對人對於被害人或其特定家庭成員實施家庭暴力。
    二  禁止相對人直接或間接對於被害人為騷擾、通話、通信或其他非必要之聯絡
        行為。
家庭暴力防治法第三十條第一項
犯家庭暴力罪或違反保護令罪而受緩刑之宣告者，在緩刑期內應付保護管
束。
